臺灣高等法院花蓮分院刑事判決　　　　100年度上訴字第190號
上　訴　人
即　被　告　許凱霖
選任辯護人　陳信伍律師
上列上訴人因違反槍砲彈藥刀械管制條例案件，不服臺灣臺東地
方法院100年度訴字第117號中華民國100年7月14日第一審判決（
起訴案號：臺灣臺東地方法院檢察署99年度偵字第1964號），提
起上訴，本院判決如下：
    主  文
上訴駁回。
    理  由
一、依刑事訴訟法第350條、第361條、第362條、第367條規定，
    不服地方法院之第一審判決而上訴者，須提出上訴書狀，並
    應敘述具體理由，為上訴必備之程式；其所提出之上訴書狀
    並未敘述上訴理由，或僅曾以言詞陳述上訴理由者，均應於
    上訴期間屆滿後20日內補提理由書於第一審法院。第一審法
    院經形式審查，認逾期未補提上訴理由者，應定期間先命補
    正；逾期未補正者，為上訴不合法律上之程式，應以裁定駁
    回。倘已提出上訴理由，但所提非屬具體理由者，則由第二
    審法院以上訴不合法律上之程式，判決駁回。而所謂具體理
    由，必係依據卷內既有訴訟資料或提出新事證，指摘或表明
    第一審判決有何採證認事、用法或量刑等足以影響判決本旨
    之不當或違法，而構成應予撤銷之具體事由，始克當之（例
    如：依憑證據法則具體指出所採證據何以不具證據能力，或
    依憑卷證資料，明確指出所為證據證明力之判斷如何違背經
    驗、論理法則）；倘僅泛言原判決認定事實錯誤、違背法令
    、量刑失之過重或輕縱，而未依上揭意旨指出具體事由，或
    形式上雖已指出具體事由，然該事由縱使屬實，亦不足以認
    為原判決有何不當或違法者（例如：對不具有調查必要性之
    證據，法院未依聲請調查亦未說明理由，或援用證據不當，
    但除去該證據仍應為同一事實之認定），皆難謂係具體理由
    ，俾與第二審上訴制度在請求第二審法院撤銷、變更第一審
    不當或違法之判決，以實現個案救濟之立法目的相契合，並
    節制濫行上訴（最高法院著有97年度台上字第892號判決可
    參）。
二、本件原審判決書於100年7月20日送達上訴人即被告許凱霖（
    下稱上訴人），上訴人不服原審判決，於100年7月29日合法
    提起上訴，並於100年8月5日形式上提出上訴理由狀敘述上
    訴理由略以：(一)本件上訴人有自首並報繳槍枝之事實，符
    合槍砲彈藥刀械管制條例第18條第1項前段減輕或免除其刑
    之規定，業據原判決認定無訛。又上訴人雖攜帶槍枝，惟上
    訴人用意僅在制止衝突，並無傷人之意，復無其他積極證據
    足證上訴人曾以該等槍、彈為其他犯罪行為；且上訴人持有
    之槍枝僅1把，子彈亦僅1顆，情節尚非重大；而上訴人為國
    中肄業之智識程度，現未婚、有母親及弟弟需要撫養等，收
    入不穩定、平日擺地攤維生，並領身心障礙手冊等一切情狀
    ，亦均為原審所是認，則原判決雖無法予上訴人免除其刑之
    寬典，惟上訴人因有上開因素，有撫養家人之需求，請求考
    量上訴人之孝行，給予緩刑之宣告。(二)上訴人與友人陳東
    鴻、鄧武雄已與被害人和解，原判決未審及此部分事實，而
    未予上訴人緩刑之機會云云。
三、原判決認上訴人有明知可發射子彈具有殺傷力之改造手槍及
    具有殺傷力之子彈均係槍砲彈藥刀械管制條例所列管之物品
    ，非經主管機關許可，不得非法寄藏，竟於民國92年間，在
    南投縣埔里鎮○○路旁，受「龔振偉」（已歿）之寄託，代
    為藏匿其所交付之改造手槍1把（仿WALTHER廠PPK/S型半自
    動手槍換裝土造金屬槍管而成，槍枝管制編號：0000000000
    號，含彈匣1個，下同）及非制式子彈1顆（由金屬彈殼組合
    金屬彈頭而成）。嗣於99年9月22日21時40分許，在臺東縣
    卑南鄉○○村○里路2號黃碧花所經營之卡拉OK店，因上訴
    人之友人陳東鴻、鄧武雄分別與黃盛元、郭榮華發生肢體衝
    突（所涉傷害罪嫌均另經檢察官為不起訴處分），上訴人為
    控制場面，即持上開改造槍枝於店外對地面開槍1發，並與
    陳東鴻、鄧武雄隨即駕車（車牌號碼7755-GS號，為陳東鴻
    向不知情之楊騰鋒借用）離開現場等犯罪事實，而認上訴人
    係犯槍砲彈藥刀械管制條例第8條第4項之非法寄藏可發射子
    彈具有殺傷力之槍枝罪、同條例第12條第4項之寄藏子彈罪
    ，並依想像競合犯從一重之槍砲彈藥刀械管制條例第8條第4
    項之罪處斷；復認上訴人就本案犯行有於有偵查職權之公務
    員發覺前即至臺東縣警察局臺東分局自首而願接受裁判並報
    繳上開槍枝事實等，係憑上訴人之自白、證人黃盛元、郭榮
    華、黃碧花、張明德於警詢、證人黃盛元、郭榮華、黃碧花
    、張明德、楊騰鋒於偵查中之證述，及另案被告陳東鴻、鄧
    武雄、楊騰鋒於警詢及偵查中之陳述、刑案現場測繪圖1紙
    、槍擊案照片22張、刑案現場（槍枝）照片6張以及扣案改
    造手槍1把、彈殼1顆等暨內政部警政署刑事警察局99年10月
    28日刑鑑字第0990143389號鑑定書、99年10月27日刑鑑字第
    0990143392號鑑定書各1份等並證人即臺東縣警察局臺東分
    局偵查隊分隊長郭永隆、小隊長戴春益於原審審理中之證言
    等證據資料，依諸證據法則本於自由心證詳予斟酌（詳原判
    決理由欄所載），從形式上觀察，原判決所為論述及判斷俱
    無違背經驗法則及論理法則，或有任何違背法令或不當之處
    。又，原判決認依上訴人之犯罪情節，若予免除其刑有失輕
    縱，故僅予減輕其刑，已於理由中敘明無訛。抑且，上訴人
    之辯護人前開上訴意旨(一)請求為緩刑之宣告之理由，業經
    原判決認不宜為緩刑之宣告，並詳予闡述：上訴人寄藏前揭
    槍彈之時間甚久，對社會治安構成潛在威脅非淺；僅因友人
    與他人發生糾紛，即持該槍彈到場，顯然於攜帶之初即有將
    來非法使用之意圖，雖其開槍當時並無傷人之意，但其攜帶
    槍彈之動機已足以嚴厲非難；再考量我國非法槍枝氾濫，人
    民生活常受威脅，上訴人又非單純寄藏槍枝而未使用，經適
    用上開減刑規定後，實難認有情輕法重，在客觀上足以引起
    一般之同情，而值憫恕之處，是無從依刑法第59條之規定，
    酌量減輕其刑，以契合社會及國民之法律感情。又上訴人長
    期寄藏槍枝，顯非一時失慮蹈法，且其前因犯重利等罪，業
    經臺灣南投地方法院於90年判處罪刑並定執行刑為有期徒刑
    1年6月、緩刑4年確定，而給予自新機會（臺灣高等法院被
    告前案紀錄表1份附卷可稽）；詎上訴人不知守法慎行，竟
    於緩刑期內再度寄藏本案槍彈，足認其法治觀念不彰，既已
    審酌其犯罪情節從輕量刑，若再予宣告緩刑，恐失諸輕縱，
    不僅有違人民之法律情感，亦無法實現基本之社會公義等，
    上訴人仍應接受刑罰之制裁，始足以維護社會正義，並收教
    化之效等理由綦詳（詳原判決理由貳之二之(四)）。則上訴
    人前揭上訴意旨(一)請求緩刑宣告之理由，顯純就原判決已
    審酌之事實，再事爭執，不足以認定原判決有何不當或違法
    者。又上訴意旨(二)所稱已與被害人達成和解云云，與上訴
    人所犯寄藏槍彈罪之科刑並無關連，縱然屬實，亦不影響原
    判決之量刑及不為緩刑宣告之認定。是，依上開最高法院判
    決意旨，上訴人前開上訴意旨均難謂係符刑事訴訟法第361
    條第2項所稱之具體理由。
四、此外，上訴人並未提出其他新事證，指摘或表明第一審判決
    有何採證認事，足以影響判決本旨之不當或違法，而構成應
    予撤銷之具體事由。依前開最高法院判決意旨，上訴人前揭
    上訴意旨既非屬得上訴第二審之具體理由，其上訴不合法律
    上之程式，且無從命補正，應予駁回，並不經言詞辯論為之
    。
五、依刑事訴訟法第367條前段、第372條，判決如主文。
中    華    民    國   100    年    8     月    22    日
                  刑事庭審判長法  官  謝志揚
                              法  官  李水源
                              法  官  許仕楓
以上正本證明與原本無異。
如不服本判決，應於收受送達後10日內向本院提出上訴書狀，其
未敘述理由者，並得於提起上訴狀後10日內向本院補提理由書（
均須按他造當事人之人數附繕本）「切勿逕送上級法院」。
中    華    民    國   100    年    8     月    22    日
                              書記官  黃琪瑋